【裁判字號】    98,易,279
【裁判日期】    980708
【裁判案由】    恐嚇取財
【裁判全文】
臺灣臺南地方法院刑事判決               98年度易字第279號
公  訴  人  臺灣臺南地方法院檢察署檢察官
被      告  甲○○
選任辯護人  周仲鼎律師
上列被告因恐嚇取財案件，經檢察官提起公訴（97年度偵字第81
71號），被告於本院準備程序中，已就被訴事實為有罪之陳述，
經本院合議庭裁定改由受命法官獨任進行簡式審判程序，判決如
下：
    主  文
甲○○共同意圖為自己不法之所有，以恐嚇使人將本人之物交付
，處有期徒刑陸月，如易科罰金，以新臺幣壹仟元折算壹日；緩
刑貳年，緩刑期間付保護管束，並應依執行檢察官之命令，向指
定之公益團體、地方自治團體或社區，提供捌拾小時之義務勞務
；扣案之本票陸張、讓渡證書壹張均沒收之。
    事  實
一、甲○○與洪秀蓉為朋友關係，甲○○並於民國93年間透過洪
    秀蓉結識當時與洪秀蓉交往之乙○○，詎甲○○竟邀集任職
    某不詳債權處理公司綽號「唐宇」之男子及另4名姓名年籍
    不詳之男子，共同基於意圖為自己不法所有之恐嚇取財犯意
    聯絡，於96年12月23日凌晨2時許，在臺南市○○路○段256
    號「臺中薑母鴨店」門口，以乙○○應清償洪秀蓉所積欠其
    新台幣（以下同）150,000元債務為由，要求正在店內與蔡
    紋綺用餐之乙○○交付150,000元，否則將找乙○○家人解
    決此事，經其拒絕後，其中1名男子即以手插在胸前外套內
    向乙○○告稱：「現在我是用請的，如果不跟我們走待會就
    不好看了」等語，致乙○○心生畏懼，即由該名男子駕駛乙
    ○○所有車牌號碼1117-SV號自用小客車，搭載乙○○至臺
    南市○○路○段15 4號「EZ PUB」內，與甲○○等人商討債
    務問題，期間其中一名男子並以其所戴軟質帽子拍打乙○○
    頭部，逼迫乙○○簽發每張面額20,000元之本票6張（票據
    號碼按數字順序為265381號至265386號，發票日按時間先後
    為96年7月2日、96年7月6日、96年7月10日、96年7月15日、
    96年12月30日、96年12月30日）及上述車牌號碼1117-SV號
    自用小客車讓渡證書1張後，要求乙○○以30,000元將車贖
    回，並由綽號「唐宇」之男子將該車駛離後藏放於不詳地點
    ，而由甲○○持有該車之鑰匙，嗣因乙○○不甘受害而報警
    處理，始循線查悉上情，並扣得甲○○所有之上述本票6張
    及讓渡證書1張。
二、案經乙○○訴由臺南市警察局第六分局報告臺灣臺南地方法
    院檢察署檢察官偵查起訴。
    理  由
一、按本件被告甲○○所犯為死刑、無期徒刑、最輕本刑3年以
    上有期徒刑以外之罪，亦非屬高等法院管轄之第一審案件，
    且其於準備程序中，已就被訴事實為有罪之陳述，經告知簡
    式審判程序之旨，並聽取檢察官、被告及被告之辯護人之意
    見後，本院合議庭依刑事訴訟法第273條之1第1項裁定進行
    簡式審判程序，是本案之證據調查，依同法第273條之2規定
    ，不受同法第159條第1項、第161條之2、第161條之3、第16
    3條之1及第164條至第170條所規定證據能力認定及調查方式
    之限制，合先敘明。
二、上開犯罪事實，業據被告於本院準備程序及審理中均坦承不
    諱，核與證人乙○○、蔡紋綺、洪秀蓉所證述內容大致相符
    ，復有每張面額20,000元之本票6張（票據號碼按數字順序
    為265381號至265386號，發票日按時間先後為96年7月2日、
    96年7月6日、96年7月10日、96年7月15日、96年12月30日、
    96年12月30日）、車牌號碼1117-SV號自用小客車讓渡證書1
    張在卷足憑，堪認被告自白，確與事實相符，本件事證明確
    ，被告犯行洵堪認定，應予依法論科。
三、核被告所為，係犯刑法第346條第1項之恐嚇取財既遂罪；被
    告與綽號「唐宇」之姓名不詳男子及另4名姓名年籍不詳之
    男子，就上述犯行，有犯意聯絡與行為分擔，均應論以共同
    正犯；爰審酌被告以恐嚇行為，要脅被害人交付財物，對他
    人之心理及財產安全均造成危害，並破壞社會安寧秩序，惟
    考量其所得之財物不多，且未對被害人有實際傷害之行為，
    犯後坦承犯行，應知悔悟，及其智識程度等一切情狀，量處
    如主文所示之刑，以示懲儆，並諭知易科罰金之折算標準；
    另查被告前未曾因故意犯罪受有期徒刑以上刑之宣告，此有
    臺灣高等法院被告全國前案紀錄表附卷可憑，被告經此偵、
    審程序教訓及科刑宣告後，應知警惕，當無再犯之虞，本院
    因認對被告所處之刑，以暫不執行為適當，爰併宣告緩刑2
    年，以啟自新；又被告法治觀念薄弱，本院認其於緩刑期內
    應有具體措施予以適時進行輔導與矯正之必要，俾其確實改
    過遷善，且被告所為，顯係欠缺尊重他人財產法益之正確觀
    念，為強化其法治概念，使其於緩刑期內能深知警惕，爰併
    依刑法第74條第2項第5款規定，命被告於緩刑期內，依執行
    檢察官之命令，向指定之公益團體、地方自治團體或社區，
    提供80小時之義務勞務，且依刑法第93條第1項第2款之規定
    ，於緩刑期內併付保護管束。
四、扣案之本票6張（發票人均為被害人乙○○，票據號碼按數
    字順序為265381號至265386號，發票日按時間先後為96年7
    月2日、96年7月6日、96年7月10日、96年7月15日、96年12
    月30日、96年12月30日）及車牌號碼1117-SV號自用小客車
    讓渡證書1張，係犯罪所得之物且屬被告所有，業據被告供
    承在卷，應依刑法第38條第1項第3款規定宣告沒收。
據上論斷，應依刑事訴訟法第273條之1第1項、第299條第1項前
段，刑法第28條、第346條第1項、第38條第1項第3款、第74條第
1項第1款、第2項第5款、第93條第1項第2款，刑法施行法第1條
之1，判決如主文。
本案經檢察官丙○○到庭執行職務
中    華    民    國    98    年    7    月    8    日
                  刑事第八庭    法  官  陳杰正
以上正本證明與原本無異。
如不服本判決應於收受本判決後10日內向本院提出上訴書狀，並
應敘述具體理由。其未敘述上訴理由者，應於上訴期間屆滿後20
日內向本院補提理由書狀（均須按他造當事人之人數附繕本）「
切勿逕送上級法院」。
                                書記官  曾郁芳
中    華    民    國    98    年    7    月    9    日
附錄本案論罪科刑法條全文
中華民國刑法第346條
意圖為自己或第三人不法之所有，以恐嚇使人將本人或第三人之
物交付者，處6月以上5年以下有期徒刑，得併科1千元以下罰金
。
以前項方法得財產上不法之利益，或使第三人得之者，亦同。
前二項之未遂犯罰之。


司法院資訊處製作；財團法人民間司法改革基金會備份。
